【裁判字號】    97,交抗,508
【裁判日期】    970827
【裁判案由】    聲明異議
【裁判全文】
臺灣高等法院高雄分院刑事裁定         97年度交抗字第508號
抗告人即
受處分人  甲○○
上列抗告人因違反道路交通管理處罰條例聲明異議案件，不服臺
灣屏東地方法院97年度交聲字第193 號民國97年6 月30日裁定，
提起抗告，本院裁定如下：
    主  文
抗告駁回。
    理  由
一、抗告意旨略以：本件舉發機關用以舉發抗告人即受處分人（
    下稱抗告人）交通違規之雷射測速攝影器材，雖經檢驗合格
    ，然參諸內政部警政署民國97年3 月24日警署交字第097004
    4945號函示：該等測速攝影器材，經濟部標準檢驗局既無法
    檢驗，則自同年1 月17日起，即通報各單位即日起暫停使用
    ；且指示各警察機關就已拍照未掣單或已掣單未郵寄存有爭
    議之案件，為免爭議，應不再予以舉發等語。則本件舉發機
    關用以舉發抗告人交通違規之雷射測速攝影器材，其準確性
    既疑義，依諸上揭說明，原處分機關遽對抗告人為處罰之裁
    決，即難謂允當，爰依法提起抗告，請求撤銷原裁定，更為
    適當之裁定等語。
二、本院審理結果，認原審上開裁定，認事、用法均無違誤，應
    予維持，並引用原審上開裁定之理由，如附件所示。
三、抗告意旨雖又執上揭情詞置辯，惟內政部警政署97年3 月24
    日警署交字第0970044945號函所示之測速器材，係「感應式
    線圈測速設備」，並非本件用以舉發之雷射測速攝影器材及
    V8攝影機之情，為本院辦理交通異議事件職務經驗上所已知
    之事，乃抗告人張冠李戴，故事爭執，殊無可採。
四、本件原裁定以抗告人交通違規事實，業據舉發機關採證明確
    ，且抗告人所辯係為閃躲後方來車，及違規地點前300 公尺
    ，並未經依法設置標示牌等語，均無足採，並詳敘理由認原
    處分機關裁罰抗告人罰鍰新臺幣3,000 元，並記違規點數1
    點為適當，而維持原處分，經核即無不合。抗告人仍執前詞
    提起抗告，自無足取，抗告為無理由，應予駁回。
據上論結，應依道路交通案件處理辦法第26條，刑事訴訟法第41
2條，裁定如主文。
中    華    民    國    97    年    8     月    27    日
              刑事第一庭    審判長法  官  翁慶珍
                                  法  官  莊崑山
                                  法  官  徐美麗
以上正本證明與原本無異。
不得再抗告。
中    華    民    國    97    年    8     月    27    日
                                  書記官  賴梅琴
【附件】
臺灣屏東地方法院交通事件裁定         97年度交聲字第193號
原處分機關  交通部公路總局高雄區監理所屏東監理站
異  議  人
即受處分人  甲○○  男  27歲（民國○○年○月○日生）
                    身分證統一編號：Ｚ000000000號
                    住屏東縣屏東市○○路235號
上列受處分人因違反道路交通管理處罰條例案件，不服交通部公
路總局高雄區監理所屏東監理站民國97年4 月17日所為之屏監違
字第裁82-ZDC077337號處分，聲明異議，本院裁定如下：
    主  文
異議駁回。
    理  由
一、原處分意旨略以：異議人即受處分人於甲○○於民國97年2
    月2 日下午12時15分許，駕駛車牌號碼ZU-8606 號自用小客
    車，行駛國道一號北上272.8 公里處時，因未保持行車安全
    距離（時速99公里，應保持49.5公尺，實距不足）違規，經
    國道公路警察局第四警察隊新市分隊逕行舉發，爰依道路交
    通管理處罰條例第33條第1 項第2 款之規定，裁處罰鍰新臺
    幣（下同）3,000 元，逾期不繳者，自97年5 月18日起罰鍰
    6,000 元，並依同條例第63條第1 項第1 款之規定，記違規
    點數1 點等語。
二、異議意旨略以：伊是於97年2 月2 日下午12時15分許，以時
    速99公里沿內線由南往北方向直行至272.8 公里處時，突有
    後方來車（藍色自用小客車）由右邊急速超前，致使伊為閃
    躲而造成實距不足；且於國道一號北上238.5 公里處、南下
    232.8 公里處皆有明顯之「請保持安全距離」標示牌，惟於
    國道一號北上272.8 公里處（違規地點）前300 公尺並無相
    關之標示牌，為此爰依法聲明異議云云。
三、按汽車行駛於高速公路、快速公路或設站管制之道路，不遵
    使用限制、禁止、行車管制及管理事項之管制規則，而未保
    持安全距離者，處汽車駕駛人3,000 元以上6,000 元以下罰
    鍰，並記違規點數1 點；汽車行駛高速公路及快速道路，前
    後兩車間之行車安全距離，在正常天候狀況下，小型車為車
    輛速率之每小時公里數值除以二，單位為公尺，道路交通管
    理處罰條例第33條第1 項第2 款、第63條第1 項第1 款及高
    速公路及快速公路交通管制規則第6 條第1 項第1 款定有明
    文。復按汽車駕駛人之行為，經以科學儀器取得證據資料證
    明其行為違規，得逕行舉發；對於行車速度超過規定之最高
    速限或低於規定之最低速限之違規行為，採用固定式或非固
    定式科學儀器取得證據資料證明者，於一般道路需至少於
    100 公尺內，於高速公路、快速道路需至少300 公尺前，明
    顯標示，同條例第7 條之2 第1 項第7 款、第3 項亦有明文
    。
四、經查，本件異議人甲○○駕駛車號ZU－8608號自用小客車，
    於97年2 月2 日12時15分許，在國道三號北上272.8 公里處
    ，因未保持行車安全距離（時速99公里，應保持49.5公尺，
    實距不足）違規，經國道公路警察局第四警察隊新市分隊依
    科學儀器所拍攝之照片逕行舉發等情，有採證照片1 幀、內
    政部警政署國道公路警察局舉發違反道路交通管理事件通知
    單1 紙在卷可稽。異議人雖以上開言詞置辯，惟查：
（一）異議人於上揭時、地，行經國道三號公路北上272.8 公里
      處，由值勤員警以雷射測速攝影器材及V8攝影機將違規過
      程拍攝採證並據以告發，異議人當時時速為99公里，依據
      高速公路及快速公路交通管制規則第6 條之規定，應與前
      車保持49.5公尺以上之行車安全距離。該車與前車安全距
      離未達30公尺（照片中之橫向白色虛線每格為10公尺），
      有採證照片可資佐證，而異議人所駕駛之上開自小客車於
      進入國道警員架設攝影器材之錄影範圍內自始均與車牌號
      碼8809－SY號自小客車之前車行駛於內側車道（二車相距
      約22公尺），並係愈漸逼近前車後方，而並無車號8809－
      SY號自小客車突然自外側超車進入異議人行駛之車道等情
      ，亦有內政部警政署國道公路警察局第四警察隊97年6 月
      3 日公警四交字第0970472129函暨所附具之違規錄影光碟
      內容、採證照片1 幀、錄影光碟截取照片2 幀在卷可按（
      見本院卷第15-17 頁），且依國道警察就舉發未保持安全
      距離之違規車輛採證方法，應先須排除係因未受前方車輛
      變換車道及煞車減速等狀況，影響目標車輛當時行車速度
      ，致未能保持行車安全距離等情事，此亦有上開函文所附
      取締違規過程說明書在卷可按（見本院卷第18頁），足徵
      異議人於違規當時並非係因車號8809－SY號自小客車所超
      車進入其行駛之車道內而未及保持安全距離甚明，是異議
      人所辯，殊難採信。
（二）而異議人所辯稱：於國道一號北上238.5 公里處、南下
      232.8 公里處皆有明顯之「請保持安全距離」標示牌，惟
      於國道一號北上272.8 公里處（違規地點）前300 公尺並
      無相關之標示牌云云，惟依道路交通管理處罰條例第7 條
      之2 第3 項規定，僅有科學儀器測速照相逕行舉發須至少
      於300 公尺前明顯標示，其餘之照相逕行舉發則免設標示
      牌，異議人所指容有誤會，要無可採。
（三）而交通警察製單舉發違規事實，乃公權力之行使，除有恣
      意、疏忽之情形外，應無故意陷害汽車駕駛人之必要，又
      本院亦查無任何證據足資證明警員有違法取締之情事，則
      警員本其維護交通秩序、安全職責所為之舉發，自應受到
      合法、正確之推定。從而，原處分機關援引道路交通管理
      處罰條例第33條第1 項第2 款之規定裁處異議人應繳納罰
      款新臺幣3,000 元，並記違規點數1 點核無違誤，應予維
      持。異議人上開辯解，不足採信。本件異議為無理由，應
      予駁回。
五、據上論斷，應依道路交通案件處理辦法第19條，裁定如主文
    。
中    華    民    國    97    年    6     月    30    日
                    交通法庭    法  官  陳海寧
以上正本證明與原本無異。
如不服本裁定應於收受送達後5 日內向本院提出抗告書狀敘述抗
告之理由抗告於臺灣高等法院高雄分院。
中    華    民    國    97    年    6     月    30    日
                                書記官  馮得弟


司法院資訊處製作；財團法人民間司法改革基金會備份。
